【裁判字號】    88,訴,1736
【裁判日期】    890229
【裁判案由】    偽造文書
【裁判全文】
臺灣臺北地方法院刑事判決                        八十八年度訴字第一七三六號
    公  訴  人  臺灣臺北地方法院檢察署檢察官
    被      告  乙○○
右列被告因偽造文書案件，經檢察官提起公訴（八十八年度偵字第一九七二八號），
本院判決如左：
    主  文
乙○○行使偽造私文書，足以生損害於公眾及他人，累犯，處有期徒刑肆月。
扣案之台北市政府警察局北市警交（八七）Ｂ字第三六九五八四號舉發違反道路交通
管理事件通知單「移送聯」、「回覆聯」上偽造之「甲○○」署押各壹枚共貳枚，均
沒收。
    事  實
一、紀昌榮前曾於民國八十年間因施用毒品案件，經臺灣板橋地方法院判處有期徒刑
    四年六月，於八十四年七月十七日縮短刑期執行完畢，仍不知悔改，於八十八年
    六月二十八日下午二時許，違規無照駕駛車牌號碼ＤＪ－一一六六號自小客車，
    行經台北市市○○道、東興街口時，因未禮讓行人優先通過，遭交通警察欄下盤
    查，其為脫免被開告發單處罰，竟冒用妹婿「甲○○」名義，在台北市政府警察
    局北市警交（八七）Ｂ字第三六九五八四號舉發違反道路交通管理事件通知單「
    移送聯」之「收受通知聯者簽章」欄內偽造「甲○○」之署押一枚而複製於「回
    覆聯」一枚共二枚，以示業收受該告發通知單，復交回執勤之警員處理而行使之
    ，足生損害於道路交通管理之正確性及甲○○，為警當場查獲。
二、案經國道公路警察局第一警察隊報請臺灣臺北地方法院檢察署檢察官偵查起訴。
    理  由
一、右揭事實，業據被告乙○○於警、偵訊及本院審理時均坦承不諱，並據證人甲○
    ○於警訊中證述明確，復有台北市政府警察局北市警交（八七）Ｂ字第三六九五
    八四號舉發違反道路交通管理事件通知單「通知聯」一紙及臺北市交通事件裁決
    所八十九年一月廿四日函送前揭舉發違反道路交通管理事件通知單「移送聯」、
    「回覆聯」各一紙在卷可資佐證，核與被告自白情節相符，本件事證明確，被告
    犯行洵堪認定。
二、核被告於警員填發之舉發違反道路交通管理事件通知單「移送聯」之「收受通知
    聯者簽章」欄內偽造「甲○○」之署押一枚，依習慣即表示已收到該通知單之證
    明，與一般收據性質相同，為刑法第二百二十條之文書，其復交回執勤之警員處
    理，顯就該文書之內容有所主張，核被告所為，係犯刑法第二百十六條、第二百
    十條之行使偽造私文書罪，其因複寫之結果同時於一式二聯之另份之「回覆聯」
    上偽造「甲○○」之署押一枚。其偽造署押為偽造私文書之階段行為，偽造之低
    度行為復為行使之高度行為所吸收，均不另論罪。再查，被告前曾犯有如事實欄
    所載有期徒刑之罪並經執行完畢，此有臺灣高等法院檢察署刑案紀錄簡覆表在卷
    可按，其於五年之內再犯有期徒刑以上之本罪，係屬累犯，應依刑法第四十七條
    之規定，加重其刑，並遞加重之。爰審酌被告犯罪之動機、目的、手段、所生危
    害、犯後即坦承犯行等一切情狀，量處如主文所示之刑。偽造如主文第二項所示
    之署押貳枚，應依刑法第二百十九條規定，併予宣告沒收。
據上論斷，應依刑事訴訟法第二百九十九條第一項前段，刑法第二百十六條、第二百
十條第一項、第二百二十條第一項、第四十七條、第二百十九條，判決如主文。
本案經檢察官謝淑婠到庭執行職務
中      華      民      國    八十九    年      二      月    二十九    日
                                      臺灣臺北地方法院刑事第九庭
                                          法  官  沈  君  玲
右正本證明與原本無異
如不服本判決，應於判決送達後十日內，向本院提出上訴狀。
                                          書記官  王      儀
中      華      民      國    八十九    年      三      月      八      日
附錄本案論罪科刑所依據法條：
刑法第二百十六條
行使第二百十條至第二百十五條之文書者，依偽造、變造文書或登載不實事項或使登
載不實事項之規定處斷。
刑法第二百十條
偽造、變造私文書，足以生損害於公眾或他人者，處五年以下有期徒刑。


司法院資訊處製作；財團法人民間司法改革基金會備份。
